【裁判字號】    90,易,226
【裁判日期】    900816
【裁判案由】    傷害等
【裁判全文】
臺灣花蓮地方法院刑事判決                            九十年度易字第二二六號
    公  訴  人  臺灣花蓮地方法院檢察署檢察官
    被      告  乙○○
                甲○○
右列被告等因傷害等案件，經檢察官提起公訴（八十九年度偵字第二三七○號），本
院判決如左：
    主  文
乙○○以加害生命之事，恐嚇他人致生危害於安全，處拘役拾伍日，如易科罰金，以
參佰元折算壹日。緩刑貳年。
甲○○以加害身體之事，恐嚇他人致生危害於安全，處拘役拾貳日，如易科罰金，以
參佰元折算壹日。緩刑貳年。
乙○○被訴傷害、毀損罪部分，甲○○被訴傷害罪部分，公訴不受理。
    事  實
一、甲○○與乙○○均係計程車司機，於民國八十九年一月十四日十五時三十分許，
在花蓮縣瑞穗鄉瑞北村三十八之三十號小吃店同桌飲酒，席間因細故發生爭執，
    甲○○先出手毆打乙○○（業經乙○○撤回告訴，詳論於後），乙○○不滿被毆
    ，乃於同日二十一時四十分許，與另七名不詳姓名之男子在甲○○位於花蓮縣瑞
    穗鄉市○街十號之住處旁埋伏，嗣見甲○○駕車返家，即出手毆打甲○○（業經
    甲○○撤回告訴，詳論於後）。甲○○受襲後逃離該處，乙○○在後追打，並出
    言嚇稱：「不要讓他跑，打死他，找到他，就殺死他」等詞，使甲○○心生畏懼
    ，致生危害於生命之安全。甲○○不甘受害，復起恐嚇之犯意，於翌日（十五日
    ）上午九時許，在花蓮瑞穗火車站前，向乙○○嚇稱：「你不要給我開車，你再
    開車，就叫兄弟打你」等詞，使乙○○心生畏懼而危害於身體之安全。
二、案經甲○○、乙○○告訴及花蓮縣警察局鳳林分局報請臺灣花蓮地方法院檢察署
    檢察官偵查起訴。
    理  由
壹、被告乙○○、甲○○有罪部分：
一、訊據被告乙○○、甲○○矢口否認上開恐嚇犯行，被告乙○○辯稱：當晚伊喝醉
    ，並無恐嚇甲○○云云，被告甲○○則辯稱：伊雖有說「你不要給我開車，你再
    開車，就叫兄弟打你」等語，但是為了討回公道，不是恐嚇云云。經查，被告乙
    ○○、甲○○上開犯行，業據渠二人相互指述甚明，雖乙○○嗣改稱：甲○○那
    天也酒醉，他講說找兄弟打我等語，也是醉話，我聽了不理他，其實不會怕。而
    甲○○改以：前一天乙○○對我說恐嚇的話，我就先跑，所以沒有聽到，這些話
    是事後聽太太轉述，但是我當時知道乙○○是酒醉，所以沒有理他等詞，然核諸
    渠二人於警訊、偵查中及本院初訊時對遭恐嚇之情節均陳述歷歷，然被告二人當
    庭和解後，復改口稱不會害怕等語，堪認此係因雙方已和解，為息事寧人，始更
    改先前所為之陳述，應係事後迴護之詞，均不足採信，甲○○、乙○○先前之指
    述應為真實。此外，復據證人丙○○於警訊中證稱：「我聽到乙○○說打死他，
    當時我很緊張，就託鄰居打電話報警」等語。另被告甲○○自承有對乙○○說「
    你不要給我開車，你再開車，就叫兄弟打你」之話語，綜觀渠二人於前日引發激
    烈衝突後，甲○○復揚言對乙○○不利，且上開不當言詞客觀上以足讓人心生恐
    慌，故被告甲○○辯稱只是討回公道並無恐嚇犯意云云，不足採信，被告二人上
    開所辯均屬事後卸責之詞，不足採信，渠等犯行均堪認定，應予依法論科。
二、核被告乙○○、甲○○所為，均係犯刑法第三百零五條之恐嚇罪。爰審酌被告二
    人原屬朋友關係，卻因一時口角而為上開犯行，誠不足取，然因渠等犯罪之手段
    、方法並非激烈，所造成之損害尚屬輕微，且渠二人當庭表明願意原諒對方，不
    予追究，亦深知悔悟等一切情狀，量處如主文所示之刑，並諭知易科罰金之折算
    標準，以示懲儆。次按行為後法律有變更者，適用裁判時之法律。但裁判前之法
    律有利於行為人者，適用最有利於行為人之法律，刑法第二條第一項定有明文。
    經查，刑法第四十一條業於九十年一月四日修正，同年一月十日經總統公布實施
    ，該條修正為：「犯最重本刑為五年以下有期徒刑之罪，而受六月以下有期徒刑
    或拘役之宣告，因身體、教育、職業、家庭之關係或因其他正當事由，執行顯有
    困難者，得以一元以上三元以下折算一日，易科罰金。但確因不執行所宣告之刑
    ，難收矯正之效或難以維持法秩序者，不在此限。」「併合處罰之數罪，均有前
    項情形，其應執行之刑逾六月者，亦同」；而同法施行法第三條之一規定：「刑
    法第四十一條之規定於修正施行前，己裁判確定之處罰，未執行或執行未完畢者
    ，亦適用之。」「未諭知得易科罰金之折算標準者，亦同。」，較諸修正前刑法
    第四十一條規定：「犯最重本刑為三年以下有期徒刑以下之刑之罪，而受六月以
    下有期徒刑或拘役之宣告，因身體、教育、職業或家庭之關係，執行顯有困難者
    ，得以一元以上三元以下折算一日，易科罰金」，就易科罰金部分，新法對行為
    人並無有利或不利之情形，稽諸上述，應有刑法第二條第一項前段規定之適用。
    末查被告二人前未曾受有期徒刑以上刑之宣告，有台灣花蓮地方法院檢察署刑案
    資料查註記錄表一紙附卷可按，本院認其等經此科刑判決之教訓後，當知警惕而
    無再犯之虞，因認其等所宣告之刑以暫不執行為適當，均併予宣告緩刑二年，以
    啟自新。
貳、被告乙○○、甲○○公訴不受理部分：
一、按告訴乃論之罪，告訴人於第一審辯論終結前得撤回其告訴，又告訴經撤回者，
    應諭知不受理之判決，刑事訴訟法第二百三十八條第一項、第三百零三條第三款
    定有明文。
二、查被告甲○○、乙○○於民國八十九年一月十四日十五時三十分許，在花蓮縣瑞
    穗鄉瑞北村三十八之三十號處同桌飲酒，席間因細故發生爭執，甲○○先叫乙○
    ○至店外，並基於傷害之犯意，出手毆打乙○○，致乙○○受有頸、胸、腿等多
    處紅腫等傷害。乙○○另於同日二十一時四十分許，夥同另七名不詳姓名之男子
    ，先在甲○○設於花蓮縣瑞穗鄉市○街十號住處旁埋伏，嗣見甲○○駕車返家，
    即分持木塊、石塊，基於共同傷害犯意，毆打甲○○，致甲○○受有頭、眼、肩
    、手臂、腰部等多處挫傷等傷害。乙○○等人見甲○○躲藏尋覓不著，即共同另
    行基於毀損犯意，持石塊毀損甲○○所駕駛Ｎ二二八八計程車之引擎蓋，分經甲
    ○○、乙○○提出告訴，起訴書認被告乙○○、甲○○所為係觸犯刑法第二百七
    十七條第一項之傷害罪，乙○○另犯有同法第三百五十四條之毀損罪。依同法第
    二百八十七條、第三百五十七條之規定，須告訴乃論。茲據甲○○、乙○○當庭
    撤回告訴，依照首開說明，本件爰不經言詞辯論，逕為諭知不受理之判決。
據上論斷，應依刑事訴訟法第二百九十九條第一項前段、第三百零三條第三款，刑法
第二條第一項前段、第三百零五條、第四十一條第一項前段、第七十四條第一款，罰
金罰鍰提高標準條例第一條前段、第二條，判決如主文。
本案經檢察官李子春到庭執行職務。
中      華      民      國    九十      年      八      月     十六     日
                              臺灣花蓮地方法院刑事庭
                                  法  官  鄭  培  麗
右正本證明與原本無異。
如對本判決不服，應於送達後十日內，向本院提出上訴狀。（應抄附繕本）告訴人或
被害人如對於本判決不服者，應具備理由請求檢察官上訴，其上訴期間之計算係以檢
察官收受判決正本之日期為準。
                                  法院書記官
中      華      民      國    九十      年      八      月     十七     日
刑法第三百零五條
以加害生命、身體、自由、名譽、財產之事恐嚇他人，致生危害於安全者，處二年以
下有期徒刑、拘役或三百元以下罰金。


司法院資訊處製作；財團法人民間司法改革基金會備份。
